臺灣高等法院臺南分院民事裁定　　94年度抗字第538號
抗告人　乙 ○ ○
　　　　丙 ○ ○
　　　　共同送達代收人　甲○○.
相對人　丁○○○
上列抗告人因與相對人間聲請確認占有使用關係強制執行事件，
對於中華民國94年10月26日臺灣臺南地方法院94年度執字第3474
0號裁定提起抗告，本院裁定如下：
    主    文
抗告駁回。
抗告程序費用由抗告人負擔。
    理    由
一、原審法院裁定以：
  (一)、本件聲請人即抗告人等執經原審法院於94年1月4日核定之
      台南市北區調解委員會93年12月21日93年民調字第104號
      調解書聲請強制執行，請求原審法院確認相對人承認抗告
      人乙○○就門牌台南市○區○○路4段5弄12號房屋、抗告
      人丙○○就門牌台南市○區○○路4段5弄18號房屋之無償
      使用上開房屋關係存在，並請求確認相對人同意抗告人等
      繼續無償使用上開房屋（自即日起至103年12月20日止）
      ，核先敘明。
  (二)、查鄉鎮市調解條例第27條第2項雖規定，經法院核定之民
      事調解與民事確定判決有同一之效力。然強制執行之執行
      名義以債務人需為給付且適於強制執行者為限，抗告人依
      前揭93年民調字第104號調解書內容，主張與相對人間就
      系爭二棟房屋之使用借貸法律關係業已成立，該調解書經
      原審法院核定後依法雖與確定判決有同一之效力，然依該
      調解書內容並不足確認債務人之給付標的，且已成立之法
      律關係亦無再經強制執行確認之可能與必要，故抗告人持
      前揭調解書為執行名義，聲請強制執行，自有未合，應予
      駁回。
二、抗告意旨略以：
  (一)、查本件強制執行之執行名義調解書所記載之給付範圍及標
      的乃甚為明確，且經法院核定無誤，即：
    1.相對人承認抗告人乙○○就門牌（台南市○區○○路4段5
      弄12號）房屋、丙○○就門牌（台南市○區○○路4段5弄
      18號）房屋之無償使用關係存在。
    2.相對人同意抗告人乙○○、丙○○繼續無償使用上開房屋
      10年（自93年12月21日起至103年12月20日止）。
    　是依法經法院核定之調解筆錄與民事確定判決有同一之效
      力。抗告人等就系爭房屋二棟有占有使用之情況及權利，
      自得命債務人即相對人為給付，而得強制執行。
  (二)、原審法院竟謂本件調解書內容並不足以確認債務人之給付
      標的，且已成立之法律關係亦無經強制執行之可能與必要
      云云，實有錯誤，且有損抗告人之合法權益，爰依法提起
      抗告云云。
三、按經法院核定之民事調解，與民事確定判決有同一之效力；
    經法院核定之刑事調解，以給付金錢或其他代替物或有價證
    券之一定數量為標的者，其調解書得為執行名義，鄉鎮市調
    解條例第27條第2項定有明文。又按確定之本案終局判決有
    執行力者，以給付判決為限，若確認判決則雖為確認請求權
    存在之判決，亦無執行力，最高法院19年抗字第580號、26
    年渝抗字第51號判例意旨可資參照。
四、經查：本件兩造間確認占有使用關係事件，經台南市北區調
    解委員會於93年12月21日以93年民調字第104號調解成立，
    該調解書並於94年1月4日經原審法院法官核定，有該調解書
    附於原審卷可稽。該調解書內容，係以「一右當事人間確認
    占有使用關係事件，對造人（即相對人）承認聲請人乙○○
    （抗告人）就門牌（台南市○區○○路4段5弄12號）房屋、
    丙○○（抗告人）就門牌（台南市○區○○路4段5弄18號）
    房屋之無償使用關係存在。二對造人同意聲請人乙○○、丙
    ○○繼續無償使用上開房屋十年（自93年12月21日起至103
    年12月20日止）。使用期限屆滿聲請人須返還房屋，並不得
    要定任何補償。」為其主要內容，抗告人等執該經原審法院
    核定之前開93年民調字第104號調解書聲請強制執行，請求
    原審法院確認相對人承認抗告人乙○○就門牌台南市○區○
    ○路4段5弄12號房屋、抗告人丙○○就門牌台南市○區○○
    路4段5弄18號房屋之無償使用上開房屋關係存在，並請求確
    認相對人同意抗告人等繼續無償使用上開房屋（自即日起至
    103年12月20日止），並請併原審93年度執字第13847號強制
    執行事件執行云云。惟揆諸前揭說明，縱本件強制執行之執
    行名義調解書所記載之確認範圍及標的乃甚為明確，且經原
    審法院核定無誤，惟確認判決並無執行力，抗告人等向原審
    法院以該調解書為執行名義聲請強制執行，並請併原審93年
    度執字第13847號強制執行事件執行云云，自非正當。原審
    法院因而裁定駁回其聲請，核無不合。抗告意旨仍執前詞指
    摘原裁定不當，求予廢棄，為無理由。
五、據上論結，本件抗告為無理由，依強制執行法第30條之1、
    民事訴訟法第495條之1第1項、第449條第1項、第95條、第
    78條、第85條第1項前段，裁定如主文。
中　　華　　民　　國　　94　　年　　12　　月　　28　　日
                  民事第四庭    　審判長法　官　林金村
　　　　　　　　　　　　　　　　        法　官  林輝雄
　　　　　　　　　　　　　　　　        法　官  胡景彬
上為正本係照原本作成。
不得再抗告。
中　　華　　民　　國　　94　　年　　12　　月　　29　　日
                                        書記官  趙玲瓏
                                                   K
